Inventaris van de archieven van het Nederlandse Gezantschap / Nederlandse Ambassade in België (en Luxemburg), 1839-1954 (1961), 1924-1954
Nationaal Archief, Den Haag
- Archiefblok (1855) 1890-1940 (1944), B.
  - STUKKEN BETREFFENDE BIJZONDERE ONDERWERPEN, B.2
    - ONDERWIJS, T
      - Stukken betreffende de "Dietsche Academische Leergang" te Amsterdam, 1927-1931.; 868; 1 omslag
      - Stukken betreffende de "Cercle d'Etudes Neérlandais" te Luik, 1932.; 869; 1 omslag
      - Stukken betreffende de eventuele oprichting van een interuniversitair Belgisch-Nederlands comité, 1933-1935.; 870; 1 omslag
      - Stukken betreffende het verblijf van Belgische studenten aan de Rijksuniversiteit Groningen, 1935-1938.; 871; 1 omslag
    - PERS EN VOORLICHTING, U
      - "Weekoverzicht Belgische pers", 1919.; 872; 1 stuk
      - Stukken betreffende het Belgische persagentschap "Belga", 1920-1940.; 873; 1 omslag
      - Stukken betreffende de verhouding tussen de Belgische en de Nederlandse pers, 1922.; 874; 1 omslag
      - Stukken betreffende een persartikel inzake het nalaten van het hijsen van de vlag door het gezantschap tijdens de begrafenis van kardinaal Mercier, 1925.; 875; 1 omslag
      - Stukken betreffende de Nederlandse dagbladcorrespondenten J. Greshoff en T. Bogaerts, 1925-1935.; 876; 1 omslag
      - Persoverzichten van het gezantschap bestemd voor het Ministerie te 's-Gravenhage, 1929-1938.; 877; 1 omslag
      - Stukken betreffende een bezoek van Nederlandse journalisten aan Antwerpen en Luik, 1930.; 878; 1 omslag
      - Stukken betreffende contacten tussen de regeringspersdienst en het gezantschap, 1933-1940.; 879; 1 omslag
      - Stukken betreffende de verspreiding van anti-Nederlandse propaganda op Belgische scholen, 1934-1936.; 880; 1 omslag
      - Stukken betreffende het in Antwerpen uitgegeven dagblad "De Dag", 1935.; 881; 1 omslag
      - Stukken betreffende Belgische dag- en weekbladcorrespondenten in Nederland en hun Nederlandse collega's in België, 1935-1938.; 882; 1 omslag
    - POLITIEK, V
      - algemeen, V.1
        - Politieke rapportage van de gezant te Brussel, 1904-1919.; 883-885; 1 pak en 2 omslagen
          - 1904-1912, 883
          - 1912-1914, 884
          - 1913-1919, 885
      - binnenlandse politiek belgië, V.2
        - Stukken betreffende het kiesrecht in België en Luxemburg, 1912-1914.; 886; 1 omslag
        - Stukken betreffende de Vlaamse beweging en de administratieve scheiding in België, 1912-1913.; 887; 1 omslag
        - Stukken betreffende de Vlaamse kwestie tijdens en na de Eerste Wereldoorlog, 1917-1930.; 888-892; 2 pakken en 3 omslagen
          - 1917-1918, 888
          - 1919, 889
          - 1920, 890
          - 1920-1926, 891
          - 1930, 892
        - Stukken betreffende aangelegenheden met betrekking tot de Vlaamse kwestie en ontwikkelingen binnen de Vlaamse beweging en andere federalistische, separatistische en extremistische stromingen in België tijdens het interbellum, 1918-1940.; 893-918; 26 omslagen
          - "Vlaamse activisten in Nederland" 1918-1932, 893
          - "amnestie voor activisten" 1919-1940, 894
          - "Vlaamse beweging in Engeland" 1920-1921, 895
          - "Katholieke Vlaams landsbond" 1921-1935, 896
          - "dr. A. Borms" 1928-1932, 897
          - "Vlaams activisme" 1929, 898
          - "panneerlandisme" 1929-1930, 899
          - "communisme en activisme" 1929-1932, 900
          - "federalisme en de Vlaamse beweging" 1930-1939, 901
          - "activist Richard de Cneudt" 1931-1937, 902
          - "federalisme en de Waalse beweging" 1931-1939, 903
          - "Vlaamse verenigingen" 1931-1939, 904
          - "Consience-herdenking" 1933-1938, 905
          - "Dinaso" 1933-1939, 906
          - "naturalisatie van activisten" 1934-1937, 907
          - "Vlaams extremisme en nationalisme" 1934-1940, 908
          - "Waals extremisme" 1935-1938, 909
          - "Vlaamse socialisten" 1935-1939, 910
          - "protest tegen vertoning 'La Kermesse Héroique'" 1936, 911
          - "herdenking 'Gulden Sporenslag'" 1936-1938, 912
          - "Waalse beweging" 1936-1938, 913
          - "anoniem opzenden van periodieken" 1937, 914
          - "klacht tegen optreden Katholieke kerk in Vlaanderen" 1937, 915
          - "Vlaams nationaal zangfeest" 1937-1939, 916
          - "Vlaams extremisme en Duitse inmenging" 1938, 917
          - "Blauwvoetagenda" 1938, 918
        - Stukken betreffende diverse aangelegenheden met betrekking tot de taalstrijd in België, 1919-1940.; 919-929; 3 pakken en 8 omslagen
          - "wetten in het lager en middelbaar onderwijs" 1919-1938, 919
          - "taalwetten in bestuurszaken" 1920-1939, 920
          - "taal op de universiteiten" 1923-1940, 921
          - "gebruik der talen in gerechtszaken" 1928-1939, 922
          - "taal in het leger" 1928-1939, 923
          - "taalgebruik in het algemeen" 1930-1939, 924
          - "uitvoering der taalwetten" 1931-1939, 925
          - "taalgrens in Brussel" 1936-1939, 926
          - "Koninklijke Vlaamse Academiën" 1936-1939, 927
          - "hoogdagen der Vlaamse letteren" 1937, 928
          - "lezingen F. Grammens" 1937-1939, 929
        - Rapporten met bijlagen van de gezant betreffende de politieke ontwikkelingen in België, 1919-1934.; 930; 1 omslag
        - Brief aan het Ministerie te 's-Gravenhage betreffende het verlenen van amnestie door de Belgische regering aan activisten en tijdens de Eerste Wereldoorlog gevluchte Belgen, doorslag., 1921; 931; 1 stuk
        - Stukken betreffende het "Comité Politique Nationale', 1921-1927.; 932; 1 omslag
          zie tevens inv. nr. 1026.
        - Brief aan het Ministerie te 's-Gravenhage betreffende het uittreden van minister Carton de Wiart uit de Belgische regering, doorslag., 1921; 933; 1 stuk
        - Stukken betreffende de Belgische Minister van Buitenlandse Zaken Henri Jaspar, 1921-1924.; 934; 1 omslag
        - Stukken betreffende het politieke beleid van de Belgische regering, 1924-1939.; 935-939; 5 omslagen
          - 1924-1925, 935
          - 1932-1933, 936
          - 1935-1937, 937
          - 1938, 938
          - 1939, 939
        - Rapport met bijlagen betreffende het 43e congres van de Belgische Werklieden Partij, 1931.; 940; 1 omslag
        - Stukken betreffende politieke beroering omtrent de benoeming van een hoofdgriffier bij de rechtbank van eerste aanleg te Brussel, 1932.; 941; 1 omslag
        - Stukken betreffende de communistische partij in België, 1933-1940.; 942; 1 pak
        - Stukken betreffende de politieke partij "Bloc Catholique Belge", 1938-1939.; 943; 1 omslag
        - Stukken betreffende anti-semitische uitlatingen in de Belgische pers, 1938-1939.; 944; 1 omslag
      - buitenlandse politiek belgië, V.3
        - Correspondentie met het Ministerie te 's-Gravenhage betreffende het grensgeschil tussen België en Pruisen ten aanzien van de streek Moresnet, 1910.; 945; 2 stukken
        - Stukken betreffende het bezoek van de president van Frankrijk aan België, 1911.; 946; 1 omslag
        - Brief aan het Ministerie te 's-Gravenhage betreffende het incident rond de Franse ambassadeur te Brussel, minuut en doorslag., 1921; 947; 2 stukken
        - Stukken betreffende een samenkomst tussen Franse en Belgische ministers, 1923.; 948; 1 omslag
        - Stukken betreffende uitlatingen van de Belgische gezant te Praag, 1924.; 949; 1 omslag
        - Brief met bijlagen aan het Ministerie te 's-Gravenhage betreffende een artikel van een ambtenaar van het Belgische Ministerie van Buitenlandse Zaken over "La Belgique et les Puissances Européennes", 1928.; 950; 1 omslag
        - Stukken betreffende politieke organisaties van Duitsers in België, 1933-1935.; 951; 1 omslag
        - Stukken betreffende het standpunt van de Belgische regering inzake de Duitse herbewapening, 1934.; 952; 1 omslag
        - Stukken betreffende Duitse propaganda in België, 1938-1939.; 953; 1 omslag
      - politieke verhouding belgië-nederand, V.4
        - Stukken betreffende de eventuele totstandkoming van een entente tussen België en Nederland, 1905-1912.; 954; 1 omslag
        - Stukken betreffende de "Schelde-kwestie" en miltaire spionage, 1911-1912.; 955; 1 omslag
        - Correspondentie met het Ministerie te 's-Gravenhage betreffende Belgische pogingen te komen tot een revisie van de tractaten van 1839, 1919.; 956; 1 omslag
        - Stukken betreffende besprekingen inzake de herziening van de Belgisch-Nederlandse verdragen van 1839, 1919-1920.; 957; 1 pak
        - Stukken betreffende de Limburgse kwestie, 1919.; 958; 1 pak
          zie tevens inv. nrs. 1022-1023.
        - Stukken betreffende de propaganda van het lid van de Tweede Kamer der Staten Generaal mr. dr. Van Groenendaal ten behoeve van een volksstemming te Limburg over aansluiting bij België, 1919.; 959; 1 pak
        - Stukken betreffende incidenten aan de Belgisch-Nederlandse grens, 1919-1932.; 960; 1 omslag
        - Stukken betreffende de "Schelde-kwestie", 1919.; 961; 1 pak
        - Stukken betreffende de Nederlands-Belgische toenadering, 1919.; 962; 1 omslag
        - Stukken betreffende het "Fleskens-comité", 1920.; 963; 1 omslag
        - Stukken betreffende de "Wielingenkwestie", 1921.; 964; 1 omslag
        - Nota betreffende de "Wielingenkwestie", [z.d.].; 965; 1 stuk
        - Stukken betreffende onderhandelingen tussen de Ministers van Buitenlandse Zaken van België en Nederland, 1921-1922.; 966; 1 omslag
        - Stukken betreffende de positie van Rotterdam ten opzichte van Antwerpen als transitohaven voor Duitsland in het licht van de Belgisch-Duitse onderhandelingen, 1922.; 967; 1 omslag
        - Brief aan het Ministerie te 's-Gravenhage betreffende de Belgisch-Nederlandse verhoudingen, doorslag., 1922; 968; 1 stuk
        - Stukken betreffende verdragsonderhandelingen tussen Nederland en België inzake afzonderlijke objecten, 1922-1940.; 969-973; 5 omslagen
          - "de Wielingen" 1931-1940, 969
          - "het Hellegat" 1929, 970
          - "Rijn-Scheldeverbinding" 1928-1934, 971
          - "kanaal Zuid-Beveland" 1933-1939, 972
          - "de Zandkreek" 1922, 973
        - Stukken betreffende het Nederlands-Belgisch verdrag van 3 april 1925, 1924-1939.; 974-979; 4 pakken en 2 omslagen
          - 1924-1927, 974
          - 1927, 975
          - 1928, 976
          - 1929, 977
          - 1930-1933, 978
          - 1933-1939, 979
        - Stukken betreffende de verwerping van het Nederlands-Belgisch verdrag, 1927.; 980; 1 omslag
        - Verslagen van besprekingen gevoerd in het kader van de Belgisch-Nederlandse verdragsonderhandelingen, 1928-1932.; 981; 1 pak
        - Eerste ontwerp-tractaat inzake de Nederlands-Belgische verdragsonderhandelingen, 1932.; 982; 1 omslag
        - Tweede ontwerp-tractaat inzake de Nederlands-Belgische verdragsonderhandelingen, 1932.; 983; 1 omslag
        - Stukken betreffende een door Colijn en Van Cauwelaert vervaardigd ontwerp voor een Nederlands-Belgisch verdrag, 1935.; 984; 1 omslag
        - Staat houdende overzicht van de tussen Nederland en België gevoerde verdragsonderhandelingen in de periode 1927-1935, 1937.; 985; 1 katern
        - Stukken betreffende de reactie van de Belgische regering op het vertrek van de Duitse kroonprins uit Nederland, 1923.; 986; 1 omslag
        - Nota betreffende de "Nederlandsch-Belgische quaestie. Overzicht van de desiderata die van beide zijden na den oorlog naar voren gebracht zijn", Gestencild., [c. 1927).; 987; 1 omslag
        - Stukken betreffende de Belgisch-Nederlandse verhoudingen, 1927.; 988; 1 omslag
        - Stukken betreffende bedreigingen tegen het Nederlands gezantschap te Brussel, 1927.; 989; 1 omslag
        - Stukken betreffende bezoeken van de Nederlandse Minister van Binnenlandse Zaken en Landbouw aan Brussel, 1927-1928.; 990; 1 omslag
        - Stukken betreffende de "Dietsche landdag" te Utrecht, 1932.; 991; 1 omslag
        - Stukken betreffende de verhouding tussen Nederland en België inzake de Rijn-Schelde verbinding, 1933-1934.; 992; 1 omslag
        - Stukken betreffende eventuele Nederlandse plannen tot drooglegging van de "Braakman", 1934-1936.; 993; 1 omslag
        - Stukken betreffende redevoeringen van jhr. mr. A.W.L. Tjarda van Starkenborgh Stachouwer en mr. J. Patijn inzake de Nederlandse-Belgische betrekkingen, 1936.; 994; 1 omslag
        - Stukken betreffende de positie van Noord-Brabant ten opzichte van België, 1936.; 995; 1 omslag
      - buitenlandse politiek Nederland, V.5
        - Stukken betreffende de eventuele uitbreiding van de diplomatieke en consulaire relaties tussen Nederland en Mexico, 1882-1888.; 996; 1 omslag
      - internationale politiek, V.6
        - Stukken betreffende diverse aangelegenheden met betrekking tot de positie van Egypte in de internationale politiek, 1881-1935.; 997-1001; 5 omslagen
          - "Egyptische rechtspraak" 1881-1898, 997
          - "internationale commissie Egyptische schadevergoeding" 1882, 998
          - "Egyptische schuldregeling" 1885-1889, 999
          - "Belgische en Nederlandse deelname in de gemengde rechtbanken te Egypte" 1935, 1000
          - "afschaffing van de capitulaties in Egypte" 1936, 1001
        - Stukken betreffende de Marokkaanse kwestie, 1905-1914.; 1002; 1 omslag
        - Stukken betreffende de opstelling van de Belgische regering inzake wijziging van het Tanger-statuut, 1934-1939.; 1003; 1 pak
        - Stukken betreffende de Russisch-Japanse oorlog, 1904-1905.; 1004; 1 omslag
        - Stukken betreffende de "Union des Association Internationales" te Brussel, 1910-1939.; 1005-1006; 2 pakken
          - 1910-1922, 1005
          - 1922-1939, 1006
        - Minuut-rapport van de gezant betreffende een conferentie te Brussel van de Interparlementaire Unie, 1910.; 1007; 1 stuk
        - Stukken betreffende de conferentie te Spa, 1920.; 1008; 1 omslag
        - Stukken betreffende een conferentie te Brussel inzake hulp aan Rusland, 1922.; 1009; 1 omslag
        - Stukken betreffende de IX-mogendheden conferentie de Brussel inzake het Chinees-Japanse conflict, 1922-1938.; 1010; 1 omslag
        - Stukken betreffende de opstelling van België en Nederland in het Chinees-Japans conflict, 1932.; 1011; 1 omslag
        - Stukken betreffende de opstelling van Nederland en België ten opzichte van Japan inzake de kwestie Mantsjoerije, 1934-1935.; 1012; 1 omslag
        - Stukken betreffende een Belgisch-Chinese overeenkomst inzake het aandeel van België in de Boxerindemniteit, 1928-1931.; 1013; 1 omslag
        - Stukken betreffende de conferentie van Oslo, 1930-1938.; 1014-1017; 1 pak en 3 omslagen
          - 1930-1933, 1014
          - 1934-1936, 1015
          - 1937, 1016
          - 1937-1938, 1017
        - Stukken betreffende het voorstel van de Amerikaanse president Hoover tot het instellen van een moratorium van één jaar voor oorlogsschulden, 1931.; 1018; 1 omslag
        - Stukken betreffende de Wereldconferentie te Londen, 1933.; 1019; 1 omslag
    - EERSTE WERELDOORLOG EN AFLOOP, W
      voor de belangenbehartiging tijdens de eerste wereldoorlog zie inv. nrs. 1086-1093.
      - Stukken betreffende diverse aangelegenheden met betrekking tot de Eerste Wereldoorlog, 1914-1919.; 1020; 1 pak
      - Stukken betreffende het "Comité Hispano-Neerlandais pour la protection du Ravitaillement", 1917.; 1021; 1 pak
      - Stukken betreffende de doortocht van Duitse troepen van België naar Duitsland over Nederlands grondgebied (Limburg), 1918-1919.; 1022-1023; 1 pak en 1 omslag
        zie tevens inv. nr. 958.
        - 1918-1919, 1022
        - 1919, 1023
      - Stukken betreffende de vlucht van de Duitse Keizer Wilhelm II naar Nederland, 1918-1919.; 1024; 1 omslag
        voor het verblijf van de duitse kroonprins in nederland zie inv. nr. 986.
      - Stukken betreffende de Belgische bezetting van Eupen en Malmedy, 1919.; 1025; 1 omslag
      - Stukken betreffende het "Comité Politique Nationale" en de door dat comité voorgestane annexatie van Nederlands, Duits en Luxemburgs grondgebied, 1919.; 1026; 1 pak
        voor het "comité politique nationale" zie tevens inv. nr. 932.
      - Stukken betreffende de bezetting van het Roerbekken door België en Frankrijk, 1923.; 1027; 1 omslag
      - Stukken betreffende de bezetting van het Roergebied, 1923-1924.; 1028; 1 omslag
      - Stukken betreffende het optreden van "Franctireurs" te Dinant en Leuven tijdens de Eerste Wereldoorlog, 1928-1932.; 1029; 1 omslag
    - MILITAIRE ZAKEN, X
      - Stukken betreffende diverse aangelegenheden met betrekking tot de Belgische strijdkrachten, 1907-1920.; 1030-1034; 2 pakken en 3 omslagen
        - 1907-1909, 1030
        - 1910-1919, 1031
        - 1911-1915, 1032
        - 1912-1920, 1033
        - 1919-1920, 1034
      - Stukken betreffende particuliere initiatieven op het gebied van het streven naar wereldvrede, 1909-1911.; 1035; 1 omslag
      - Stukken betreffende de organisatie van de correspondentiedienst Nederlandse marechaussee en Belgische gendarmerie, 1909-1914.; 1036; 1 omslag
      - Stukken betreffende de constructie van nieuwe verdedigingswerken bij Vlissingen, 1910-1919.; 1037; 1 pak
      - Stukken betreffende een incident met een Belgisch militair scheepstransport te Lobith, 1919-1920.; 1038; 1 omslag
      - Stukken betreffende de toestand van de Belgische vloot, 1921-1923.; 1039; 1 omslag
      - Stukken betreffende vreemde oorlogsschepen in Belgische territoriale wateren, 1921-1940.; 1040-1041; 2 omslagen
        - 1921-1933, 1040
        - 1933-1940, 1041
      - Stukken betreffende diverse aangelegenheden met betrekking tot de Belgische militaire landsverdediging, 1922-1934.; 1042-1055; 14 omslagen
        - "stukken voor generale staf", 1922-1928., 1042-1043
          - 1922-1925, 1042
          - 1926-1928, 1043
        - "militaire wetsontwerpen" 1924, 1044
        - "kapitulantenstelsel" 1925, 1045
        - "begrotingen landsverdediging", 1926-1932., 1046-1047
          - 1926-1930, 1046
          - 1930-1932, 1047
        - "wet op de militaire opeisingen" 1927-1930, 1048
        - "vaststelling legercontingent" 1927-1934, 1049
        - "Belgische landsverdediging" 1032-1933, 1050
        - "defensie", 1933-1934., 1051-1052
          - 1933, 1051
          - 1933-1934, 1052
        - "bestraffing van smaad en belediging" 1933, 1053
        - "telefoon- en telegraafverbindingen" 1933-1934, 1054
        - "rapport over defensievraagstuk" 1934, 1055
      - Stukken betreffende incidenten in het Nederlandse leger, 1924-1933.; 1056-1057; 2 omslagen
        - 1924, 1056
        - 1933, 1057
      - Stukken betreffende militair-administratieve aangelegenheden, 1926-1940.; 1058; 1 pak
      - Stukken betreffende het Frans-Belgisch militair accoord, 1930-1935.; 1059-1060; 2 omslagen
        - 1930-1931, 1059
        - 1935, 1060
    - KOLONIALISME, Y
      - Stukken betreffende het plan voor de werving van Afrikanen voor de koloniale militaire dienst, 1889-1892.; 1061; 1 omslag
      - Stukken betreffende diverse aangelegenheden met betrekking tot de Conferentie van Brussel, 1889-1892.; 1062-1064; 3 pakken
        gedrukte stukken.
        - 1889-1890, 1062
        - 1889-1890, 1063
        - 1889-1892, 1064
      - Stukken betreffende conferenties en diverse aangelegenheden voortvloeiend uit de Akte van Brussel 1890 inzake de handel in alcoholische dranken, slaven en wapens in Afrika, 1889-1912.; 1065-1069; 5 pakken
        inv. nrs. 1068-1069 bestaan uit gedrukte stukken (conferentiedocumenten).
        - "rechten op alcoholische dranken in West-Afrika" 1890-1905, 1065
        - "herziening van rechten op alcoholische dranken" 1906-1912, 1066
        - "invoer van wapens in Afrika" 1908-1912, 1067
        - 1889-1912, 1068
        - 1892-1902, 1069
      - Stukken betreffende de vlag van Belgisch Kongo, 1887-1894.; 1070; 1 omslag
        voor belgisch kongo zie verder en tevens inv. nrs. 472-474 en 784.
      - Stukken betreffende diverse aangelegenheden met betrekking tot Belgisch Kongo, 1892-1912.; 1071-1073; 1 pak en 2 omslagen
        - 1892-1909, 1071
        - 1908-1912, 1072
        - 1910-1912, 1073
      - Stukken betreffende de uitoefening van parlementaire controle over Belgisch Kongo, 1907-1909.; 1074; 1 omslag
      - Stukken betreffende de overname van het bestuur over Belgisch Kongo door de Belgische staat, 1908-1909.; 1075; 1 omslag
      - Stukken betreffende de begrotingen voor Belgisch Kongo, 1908-1909.; 1076; 1 omslag
      - Stukken betreffende het verlenen van concessies in Belgisch Kongo, 1909.; 1077; 1 omslag
      - Rapport van jhr. Melville van Carnbee betreffende de situatie in Belgisch Kongo, 1910.; 1078; 1 omslag
      - Stukken betreffende een rede van kroonprins Leopold van België inzake Belgisch Kongo, 1933.; 1079; 1 omslag
      - Stukken betreffende een te Brussel te houden congres van "koloniale volkeren" en de Sovjet-Unie, 1926-1932.; 1080; 1 omslag
    - VOLKENBOND EN PERMANENT HOF VAN INTERNATIONALE JUSTITIE, Z
      - Stukken betreffende het Belgische standpunt inzake de herziening van het statuut van het Permanente Hof van Internationale Justitie, 1931.; 1081; 1 omslag
      - Stukken betreffende het Duits-Oostenrijks economisch verbond, 1931.; 1082; 1 pak
      - Stukken betreffende pogingen van Italië het statuut van de Volkenbond te wijzigen, 1933-1934.; 1083; 1 omslag
      - Stukken betreffende de internationale politie in het Saargebied en de daar gehouden Volksstemming, 1934-1935.; 1084; 1 omslag
      - Stukken betreffende eventuele door de Volkenbond te treffen sancties tegen Italië, 1935.; 1085; 1 omslag
    - BELANGENBEHARTIGING, AA
      voor belangenbehartiging luxemburg zie inv. nrs. 1096-1097, 1099-1101 en 1117.
      - Stukken betreffende de bescherming van Belgische onderdanen tijdens de Eerste Wereldoorlog, 1914-1918.; 1086-1088; 3 pakken
        - 1914-1918, 1086
        - 1917, 1087
        - 1918, 1088
      - Stukken betreffende de bescherming van Britse onderdanen in België tijdens de Eerste Wereldoorlog, 1914-1922.; 1089; 1 pak
      - Stukken betreffende de waarneming van Turkse belangen, 1914-1925.; 1090; 1 omslag
      - Stukken betreffende verordeningen van Duitse autoriteiten in België tijdens de Eerste Wereldoorlog in verband met de belangenbehartiging door vreemde mogendheden, 1915-1918.; 1091; 1 pak
      - Stukken betreffende de waarneming van Griekse belangen, 1917-1920.; 1092; 1 omslag
      - Stukken betreffende de behartiging van de Duitse belangen bij de Belgische regering in ballingschap gevestigd te Le Havre, 1918.; 1093; 1 pak
    - LUXEMBURG, AB
      voor overige aangelegenheden met betrekking tot luxemburg zie inv. nrs. 467-471, 542-544, 757, 770, 796, 833 en 886.
      - Stukken betreffende de vertegenwoordiging van Luxemburg naar aanleiding van het Nederlands-Luxemburgs tractaat van 1880, 1879-1880.; 1094; 1 omslag
      - Stukken betreffende de organisatie van de diplomatieke en consulaire vertegenwoordiging van Luxemburg, 1891-1893.; 1095; 1 omslag
      - Stukken betreffende de diplomatieke betrekkingen tussen Nederland en Luxemburg, in het bijzonder met het oog op de belangenbehartiging, 1891-1899.; 1096-1097; 2 pakken
        - 1891-1893, 1096
        - 1893-1899, 1097
      - Stukken betreffende het uitleveringstractaat tussen Nederland en Luxemburg, 1892-1893; 1098; 1 omslag
      - Stukken betreffende de bescherming van Luxemburgse onderdanen in Turkije, 1892-1897.; 1099; 1 omslag
      - Stukken betreffende het verlenen van onderstand aan Luxemburgse onderdanen, 1896-1909.; 1100; 1 omslag
      - Stukken betreffende de waarneming van Luxemburgse belangen in China, 1909-1922.; 1101; 1 omslag
      - Stukken betreffende de positie van de Luxemburgse regering en het staatshoofd, 1915-1918.; 1102; 1 omslag
      - Stukken betreffende de "Luxemburgse kwestie", 1919-1921.; 1103-1104; 2 omslagen
        - 1919, 1103
        - 1921, 1104